【裁判字號】    99,易,1524
【裁判日期】    990630
【裁判案由】    毒品危害防制條例
【裁判全文】
臺灣臺北地方法院刑事判決            99年度易字第1524號
公  訴  人  台灣台北地方法院檢察署檢察官
被      告  甲○○
上列被告因違反毒品危害防制條例案件，經檢察官提起公訴（99
年度毒偵字第1346號），本院依簡式審判程序判決如下：
    主  文
甲○○施用第二級毒品，累犯，處有期徒刑陸月，如易科罰金，
以新台幣壹仟元折算壹日。扣案之安非他命吸食器壹組，沒收之
。
    事  實
一、甲○○前於民國89年間，因施用毒品案件，經法院裁定送觀
    察、勒戒後，於89年7 月21日因無繼續施用傾向執行完畢釋
    放；又於94年間，因施用毒品案件，經本院以94年度訴字第
    832 號判決判處應執行有期徒刑9 月確定，再於97年間，因
    施用毒品案件，分別經本院以97年度訴字第267 號判決判處
    應執行有期徒刑10月，及97年度易字第1655號判決判處有期
    徒刑5 月確定，後二案合併定應執行刑有期徒刑1 年2 月，
    於98 年7月31日縮刑期滿執行完畢。詎復基於施用第二級毒
    品甲基安非他命之犯意，於99年3 月18日11時30分回溯96小
    時內某時，在台北市○○區○○路423 巷2 弄29號2 樓住處
    內，以燒烤吸食煙霧方式，施用甲基安非他命1 次。嗣於99
    年3 月18 日11 時30分許（起訴書誤為99年3 月22日10時）
    ，為警在上址查獲，並扣得安非他命吸食器1 組，經警採尿
    送驗結果，呈甲基安非他命陽性反應。
二、案經台北市政府警察局中山分局報告台灣台北地方法院檢察
    署檢察官偵查起訴。
    理  由
一、本件被告甲○○所涉係死刑、無期徒刑、最輕本刑為3 年以
    上有期徒刑或高等法院管轄第一審案件以外之罪，並於本院
    行準備程序時就被訴事實為有罪之陳述，爰依刑事訴訟法第
    273 條之1 第1 項規定，裁定進行簡式審判程序，先予敘明
    。
二、上開事實，業據被告甲○○坦承不諱，且其為警採集之尿液
    送驗結果，呈甲基安非他命陽性反應，此有台灣尖端先進生
    技醫藥股份有限公司濫用藥物檢驗報告、台北市政府警察局
    偵辦毒品案件尿液檢體委驗單、台北市政府警察局中山分局
    扣押物品目錄表附卷可稽，復有扣案之安非他命吸食器1 組
    可憑，足見被告自白與事實相符，應可採信。本件事證明確
    ，被告犯行洵堪認定。
三、按毒品危害防制條例於92年7 月9 日修正公布，自93年1 月
    9 日施行，其中第20條、第23條將施用毒品之刑事處遇程序
    ，區分為「初犯」及「5 年內再犯」、「5 年後再犯」。依
    其立法理由之說明：「初犯」，經觀察勒戒或強制戒治後，
    應為不起訴處分或不付審理之裁定；經觀察勒戒或強制戒治
    執行完畢釋放後，「5 年內再犯」者，因其再犯率甚高，原
    實施之觀察勒戒及強制戒治既已無法收其實效，爰依法追訴
    或裁定交付審理。至於經觀察勒戒或強制戒治執行完畢釋放
    後，「5 年後再犯」者，前所實施之觀察勒戒或強制戒治已
    足以遮斷其施用毒品之毒癮，為期自新及協助其斷除毒癮，
    仍適用「初犯」規定，先經觀察勒戒或強制戒治之程序。從
    而依修正後之規定，僅限於「初犯」及「5 年後再犯」二種
    情形，始應先經觀察勒戒或強制戒治程序。倘被告於5 年內
    已再犯，經依法追訴處罰，縱其第3 次（或第3 次以上）再
    度施用毒品之時間，在初犯經觀察勒戒或強制戒治執行完畢
    釋放5 年以後，已不合於「5 年後再犯」之規定，且因已於
    「5 年內再犯」，顯見其再犯率甚高，原實施觀察、勒戒或
    強制戒治，已無法收其實效，即應依該條例第10條處罰（最
    高法院95年度第7 次刑事庭會議決議第2 點參照）。經查，
    本件被告前因施用毒品案件，於89年7 月21日觀察、勒戒執
    行完畢，惟其於釋放後5 年內，於94年5 月間因施用毒品案
    件，經本院以94 年 度訴字第832 號判決判處應執行有期徒
    刑9 月確定，此有台灣高等法院被告前案紀錄表、該案判決
    在卷可參，揆諸前開法條及說明，被告所為本件施用甲基安
    非他命之犯行，並無「初犯」規定之適用，而應直接訴追處
    罰。
四、核被告所為，係犯毒品危害防制條例第10條第2 項之施用第
    二級毒品罪。被告持有毒品之低度行為，為施用之高度行為
    所吸收，不另論罪。被告前因施用毒品案件，分別經本院以
    97年度訴字第267 號判決判處應執行有期徒刑10月，及97年
    度易字第1655號判決判處有期徒刑5 月確定，合併定應執行
    刑有期徒刑1 年2 月，於98年7 月31日縮刑期滿執行完畢，
    有台灣高等法院被告前案紀錄表在卷可按，其受有期徒刑之
    執行完畢後，5 年以內故意再犯本件有期徒刑以上之罪，為
    累犯，依刑法第47條第1 項之規定加重其刑。爰審酌被告經
    送觀察勒戒、入監執行，猶不知悔改，再施用毒品，戕害自
    身健康，暨衡酌被告犯施用毒品罪之次數，及坦承犯行等一
    切情狀，量處如主文所示之刑，並諭知易科罰金之折算標準
    。扣案之安非他命吸食器1 組，係供被告施用毒品所用，且
    屬被告所有，業據被告供承在卷，爰依刑法第38條第1 項第
    2 款之規定宣告沒收。
據上論斷，應依刑事訴訟法第284 條之1 、第273 條之1 第1 項
、第299 條第1 項前段，毒品危害防制條例第10條第2 項，刑法
第11條前段、第47條第1 項、第41條第1 項前段、第38條第1 項
第2 款，判決如主文。
本案經檢察官高維駿到庭執行職務
中    華    民    國    99    年    6     月    30    日
                  刑事第七庭    法      官  林欣苑
上正本證明與原本無異。
如不服本判決應於收受送達後10日內向本院提出上訴書狀，並應
敘述具體理由；其未敘述上訴理由者，應於上訴期間屆滿後20日
內向本院補提理由書（均須按他造當事人之人數附繕本）「切勿
逕送上級法院」。
                                書  記  官  劉英芬
中    華    民    國    99    年    7     月    1     日
附錄所犯法條
毒品危害防制條例第10條
施用第一級毒品者，處6 月以上5 年以下有期徒刑。
施用第二級毒品者，處3 年以下有期徒刑。

司法院資訊處製作；財團法人民間司法改革基金會備份。
